臺灣臺北地方法院刑事判決　　　　　　　　　　　　　九十年度易字第一七五二號
　　公　訴　人　臺灣臺北地方法院檢察署檢察官
　　被　　　告　己○○
　　　　　　　　丁○○
右列被告因竊盜案件，經檢察官提起公訴（九十年度偵字第一六二０八號），本院判
決如左：
    主  文
己○○、丁○○均無罪。
    理  由
一、本件公訴意旨略以：被告己○○、丁○○與另案共犯甲○○（業經本院九十年度
    易字第一二二九號判決判處有期徒刑二年）基於三人間意圖為另案共犯甲○○不
    法所有之共同犯意聯絡及行為分擔，由另案共犯甲○○以新台幣五百元之代價，
    僱用並夥同被告己○○及丁○○，於民國九十年一月十二日晚上九時許，共同攜
    帶客觀上足為凶器之另案共犯甲○○所有之鐵剪刀一把，結夥三人，至台北市市
    ○○道與新生南路段地下道，自涵洞潛入該地下道第三層，竊取告訴人捷晟企業
    有限公司（以下簡稱捷晟公司）所有而施設於上開地下道之接地銅排一千九百多
    公尺（起訴書誤載為十四公尺，價值共約新台幣九十餘萬元），惟於得手欲離開
    現場時，為捷晟公司職員乙○○、戊○○發覺，合力捕獲被告丁○○，另案共犯
    甲○○及被告己○○則逃逸，嗣依被告丁○○所供而查獲另案共犯甲○○及被告
    己○○。因認被告己○○、丁○○均涉有刑法第三百二十一條第一項第三款、第
    四款之加重竊盜罪嫌。
二、按犯罪事實應依證據認定之，無證據不得推定其犯罪事實。又不能證明被告犯罪
    者，應諭知無罪之判決，刑事訴訟法第一百五十四條、第三百零一條第一項分別
    定有明文。又被害人所述被害情形如無瑕疵可指，而就其他方面調查又與事實相
    符，其供述始足據為判決之基礎；且告訴人之告訴，係以使被告受刑事訴追為目
    的，是其陳述是否與事實相符，仍應調查其他證據以資審認（最高法院三十二年
    上字第六五七號、五十二年台上字第一三００號判例參照）。又事實之認定，應
    憑證據，如未能發現相當證據，或證據不足以證明，自不能以推測或擬制之方法
    ，為裁判基礎（最高法院四十年台上字第八六號判例參照）。另認定犯罪事實所
    憑之證據，雖不以直接證據為限，間接證據亦包括在內；然而無論直接或間接證
    據，其為訴訟上之證明，須於通常一般之人不致有所懷疑，而得確信其為真實之
    程度者，始得據為有罪之認定，倘其證明尚未達到此一程度，而有合理之懷疑存
    在時，即無從為有罪之認定，亦有最高法院七十六年台上字第四九八六號判例可
    資參照。
三、公訴意旨認被告己○○、丁○○均涉有刑法第三百二十一條第一項第三款、第四
    款之加重竊盜犯行，無非係以：右揭犯罪事實，業據告訴人捷晟公司之代表人辛○○指述綦詳，復經證人乙○○證述在卷，且有贓物認領保管收據一紙在卷可按
    為其主要論據。訊據被告己○○及丁○○固不否認有於上開時、地為告訴人捷晟
    公司職員乙○○及戊○○查獲之事實，然均堅詞否認有何公訴意旨所指之加重竊
    盜犯行，並均辯稱：渠等僅係受僱於另案共犯甲○○而前往該處從事拆除銅排之
    工作，並不知係至該處行竊等語。
四、經查，被告己○○及丁○○於右揭時、地從事拆除銅排之工作並為捷晟公司人員
    乙○○及戊○○發覺之事實，業經被告己○○及丁○○於偵審中供明在卷，復經
    證人乙○○及戊○○分別於警訊及偵審中證述在卷，並有贓物認領保管單一紙在
    卷可稽；然依證人乙○○及戊○○於警訊及偵審中所為證言觀之，僅足說明被告
    己○○及丁○○確於該處從事拆除銅排之工作，尚難僅以渠等於偵審中所為之證
    詞逕認被告己○○及丁○○二人有何竊取他人物品之故意；又上開銅排之贓物認
    領保管單，僅足以認定該等物品遭竊之事實，亦難據以推論被告己○○及丁○○
    確為行竊之人。次查，另案共犯甲○○於本院九十年度易字第一二二九號案件偵
    審中供稱：其確曾僱用己○○及丁○○二人至上開處所拆除銅排等語，而證人丙○○於本院九十一年一月二十三日調查中證稱：「（問：有無介紹己○○及丁○○認識甲○○？）有一天己○○來我們店內要理髮，因為還有客人在，我請他們
    等一下，剛好甲○○回來說他等一下還要加班，他說他要聯絡工人加班，後來他
    出去大約半小時說他找不到人加班，他說要我幫他介紹臨時工二個人按照鐘點計
    費，剛好己○○在，我就說己○○你先去幫甲○○加班，因為己○○說他沒有辦
    法找到另一個人，我就問甲○○是否請女的，我就叫己○○到斜對面去叫丁○○
    看他是否要去做事。」、「（問：是否知道甲○○要以一小時多少錢僱用他們？
    ）他說一小時五百元，我只知道江說要去承德路、火車站附近的捷運那邊做事。
    」等語，核與證人庚○○於同日調查中證稱：「（問：是否記得認識己○○當天
    情況？）我當天在剪髮時，己○○進入店內，甲○○說他缺工人，請丙○○幫他
    介紹工人，剛好己○○進來店裡，丙○○就說己○○你去跟甲○○做事好了，因
    為工資一個小時五百元，因為我當時也是作裝潢的，我也有請工人，所以這個價
    錢算是很不錯，所以我當時還說這麼高的價錢我也要去工作。」、「（問：是否
    記得甲○○說要到何處工作？）他說到工地去拿廢物之類的，因為我不是很關心
    這個事。」等語相符，足見被告己○○及丁○○所稱受僱於另案共犯甲○○從事
    拆除銅排工作乙情，應非虛言。又查，證人乙○○於本院九十一年一月二十三日
    調查中證稱：「‧‧‧們一下去發現從通風口開始的銅排都不見了，所以我們就
    往監視器的方向走，我們過去就發現有二個人即今日在場之被告，我沒有注意到
    他們二人在做什麼，另外還有一個人發現我們就跑掉了，當時戊○○就去抓丁○○，己○○沒有跑，但是後來我和己○○發生扭打，因為我們發現地上有很多被
    剪下的銅排，因為我擔心他們是否還有其他共犯，所以我先和他發生扭打，在扭
    打過程中我有問己○○是否來偷東西，己○○說他不知道，是一個捷運局的員工
    請他們來剪的。」、「（問：將丁○○帶到樓上去，她如何解釋？）我們問他是
    誰叫他來的，他說是一個捷運局的人員說要趕工，請他們來做事，他說他並不知
    道是偷東西。」、「他們二人當時並沒有跑。」等語，而證人戊○○於本院九十
    一年四月三日調查中亦證稱：「‧‧‧我們繼續走，發現有三個人正在拔我們的
    銅排，因為我們只有二個人，有個人站在離我們比較遠的地方，他們發現我們就
    跑掉了，另外兩個人其中那個女的正在捆銅排，那個男的正在拔銅排，他們二個
    就被我們捉住，我是捉那個女生，我們叫他們不准跑，離我們比較遠的先跑走，
    因為先前我們有遺失銅排，所以我們發現他們的行為我們就知道他們是偷東西。
    」、「（問：捉住的一男一女是否有想要跑？）女的沒有想要跑，男的我不知道
    。」、「（問：警察來前，被告有無對你們說何話語？）他們很緊張說不知道發
    生什麼事，他們說他們是來工作，他們說他們是被僱用來做事。」等語，參以被
    告己○○及丁○○倘係明知行竊情事，於他人發覺之際豈有不立即逃離之理，是
    自難僅以被告己○○及丁○○受僱於另案共犯甲○○從事拆除銅排工作乙情即認
    渠等確有竊取他人物品之故意，亦難僅以該等事實遽認其二人與另案共犯甲○○
    間就上開加重竊盜犯行有何犯意聯絡及行為分擔；又另案共犯甲○○所涉上開加
    重竊盜犯行，雖經本院九十年度易字第一二二九號判決判處有期徒刑二年在案，
    然依該案判決書所載之內容，認為被告己○○及丁○○僅係受僱於另案共犯甲○○，其二人對於另案共犯甲○○所涉之加重竊盜犯行並不知情，而無結夥三人竊
    盜之行為，亦有該案判決書一份在卷可資參照，是被告己○○及丁○○所涉上開
    加重竊盜之犯行，均屬無從證明。此外，復查無其他積極證據足資認定被告己○○及丁○○有何加重竊盜之犯行，且亦查無其他積極事證足認被告己○○及丁○○與另案共犯甲○○間就上開加重竊盜犯行有何犯意聯絡及行為分擔，揆諸前揭
    之說明，自應均為被告無罪之諭知。
據上論斷，應依刑事訴訟法第三百零一條第一項前段，判決如主文。
本案經檢察官張安箴到庭執行職務。
中    華    民    國      九十一      年      四      月      十九      日
                                      臺灣臺北地方法院刑事第九庭
                                          法  官  黃雅君
右正本證明與原本無異。
如不服本判決，應於判決送達後十日內向本院提出上訴狀(應抄附繕本)。告訴人
或被害人如對於本判決不服者，應具備理由請求檢察官上訴，其上訴期間之計算
係以檢察官收受判決正本之日期為準。
                                          書記官  陳怡如
中    華    民    國      九十一      年      四      月    二十二      日
